臺灣臺南地方法院刑事判決
111年度易字第642號
公  訴  人  臺灣臺南地方檢察署檢察官
被      告  黃盈瑞



上列被告因違反毒品危害防制條例案件，經檢察官提起公訴（11
1年度毒偵字第1299號），被告在本院準備程序中自白犯罪，經
本院獨任法官裁定以簡式審判程序審理後，茲判決如下：
    主  文
黃盈瑞施用第二級毒品，累犯，處有期徒刑肆月，如易科罰金，
以新臺幣壹仟元折算壹日。
    事實及理由
一、本件犯罪事實及證據，除犯罪事實更正被告施用第二級毒品
    之時間、地點、方式為「111年3月27日凌晨某時，在臺南市
    西港區某地，以吸食器燒烤施用第二級毒品甲基安非他命之
    方式，施用第二級毒品甲基安非他命1次（經公訴人當庭更
    正）」、證據部分並補充「被告於本院準備程序及審理時之
    自白」外，其餘均引用如附件檢察官起訴書之記載。
二、論罪科刑：
(一)查被告前因施用毒品案件，經本院以110年度毒聲字第74號
    裁定送觀察、勒戒後，認無施用毒品之傾向，於民國110年9
    月1日釋放出所，經臺灣臺南地方檢察署檢察官以110年度毒
    偵緝字第160號、161號、162號、163號、164號及110年度毒
    偵字第2001號為不起訴處分確定一節，有臺灣高等法院被告
    前案紀錄表1 份在卷可佐，是被告於前開觀察、勒戒執行完
    畢釋放後，未滿3 年即再犯本件施用毒品案件，依毒品危害
    防制條例第20條第3 項規定，應予追訴、處罰。
(二)核被告所為，係犯毒品危害防制條例第10條第2 項之施用第
    二級毒品罪；被告為施用而持有甲基安非他命之低度行為，
    為其施用之高度行為所吸收，不另論罪。
(三)本案公訴人以被告前因施用毒品案件，經臺灣新北地方法院
    以105年度審簡字第1312號簡易判決判處有期徒刑5月確定，
    於107年8月6日以易科罰金執行完畢等情，有刑案查註紀錄
    表在卷可佐，主張被告於受徒刑之執行完畢5年以內故意再
    犯本案有期徒刑以上之罪，構成刑法第47條所規定之累犯，
    且認被告不知悔改，再犯本案，應予以加重其刑等語，而就
    被告構成累犯之前案犯罪紀錄，復經本院於審理時提示臺灣
    高等法院被告前案紀錄表、刑案查註紀錄表予被告及檢察官
    表示意見，則關於被告構成累犯之事實既已經本院進行調查
    、辯論程序，自可作為本院是否對被告加重其刑之裁判基準
    。又被告前既因施用毒品案件，經法院判處有期徒刑5月確
    定，其理應產生警惕作用因此自我控管，不再觸犯有期徒刑
    以上之罪。然被告卻於有期徒刑執行完畢後5 年內，故意再
    犯與本件相同類型之施用毒品罪，足見被告有其特別惡性，
    且前罪之徒刑毫無成效，其對於刑罰之反應力顯然薄弱，又
    依被告本案犯行之犯罪動機、手段、所生損害等情狀，本案
    並無因累犯之加重最低本刑致被告所受刑罰超過其所應負擔
    罪責，被告人身自由因而遭受過苛侵害之情形，應依刑法第
    47條第1項之規定加重其刑。
(四)爰審酌施用毒品係自戕性犯罪，本質上並未危及他人，對社
    會造成的直接危害有限，與其他類型犯罪相較，可罰性相對
    偏低，此類犯罪又屬成癮性的病患型犯罪，即便對被告施以
    刑罰，警告意義亦遠大於矯正成效，被告前曾因施用毒品，
    經觀察勒戒後，仍不知悛悔，又再犯本案之施用毒品犯行，
    可見其陷溺毒品甚深，一般保安處分已難收成效，而有對其
    科處刑罰，以資警惕之必要，兼衡其犯後坦承犯行、自稱大
    專肄業之智識程度、無業等一切情狀，量處如主文所示之刑
    ，並諭知易科罰金之折算標準，以示懲儆。
據上論斷，應依刑事訴訟法第273 條之1 第1 項、第299 條第1 
項前段、第310 條之2 、第454 條第2項，毒品危害防制條例第1
0條第2 項，刑法第11條、第41條第1 項前段、第47條第1項，判
決如主文。
本案經檢察官林朝文提起公訴，檢察官蘇聖涵到庭執行職務。
中　　華　　民　　國　　111 　年　　6 　　月　　30　　日
　　　　　　　　　刑事第八庭    法　官　鄭燕璘
以上正本證明與原本無異
如不服本判決應於收受本判後20日內向本院提出上訴書狀，並應
敘述具體理由。其未敘述上訴理由者，應於上訴期間屆滿後20日
內向本院補提理由書狀（均須按他造當事人之人數附繕本）「切
勿逕送上級法院」。
  　　　　　　　　　　　　　　　書記官　楊玉寧
中　　華　　民　　國　　111 　年　　6 　　月　　30　　日
附錄本案論罪科刑法條全文：
毒品危害防制條例第10條
施用第一級毒品者，處 6 月以上 5 年以下有期徒刑。
施用第二級毒品者，處 3 年以下有期徒刑。
毒品危害防制條例第11條第2項
持有第二級毒品者，處 2 年以下有期徒刑、拘役或新臺幣 20
萬元以下罰金。

附件：
臺灣臺南地方檢察署檢察官起訴書
                                   111年度毒偵字第1299號
　　被　　　告　黃盈瑞　男　41歲（民國00年00月00日生）
　　　　　　　　　　　　住臺南市○市區○○里○○000號
　　　　　　　　　　　　居臺南市○市區○○路00巷00號
　　　　　　　　　　　　國民身分證統一編號：Z000000000號
上列被告因違反毒品危害防制條例案件，業經偵查終結，認應提
起公訴，茲將犯罪事實及證據並所犯法條分敘如下：
        犯罪事實
一、黃盈瑞前因施用毒品案件，經臺灣新北地方法院以105年度
    審簡字第1312號判處有期徒刑5月確定，於民國107年8月6日
    易科罰金執行完畢；復因施用毒品案件，經法院裁定送觀察
    、勒戒後，認無繼續施用毒品傾向，於110年9月1日釋放，
    由本署檢察官為不起訴處分確定。詎其仍於前揭觀察、勒戒
    釋放後3年內，基於施用第二級毒品甲基安非他命之犯意，
    於111年4月3日1時55分許為警採尿時回溯96小時內某時，在
    不詳地點，以不詳方式，施用甲基安非他命1次。嗣經警持
    本署檢察官核發之強制到場（強制採驗尿液）許可書通知其
    到場後，於111年4月3日1時55分許，採集其尿液送驗，檢驗
    結果呈安非他命、甲基安非他命陽性反應，始悉上情。
二、案經臺南市政府警察局善化分局報告偵辦。
　　　　證據並所犯法條
一、證據清單及待證事實：
編號 證據名稱 待證事實 1 被告黃盈瑞之供述 被告於111年4月3日1時55分許，接受員警採尿送驗之事實。 2 本署檢察官核發之強制到場（強制採驗尿液）許可書。 員警持本署檢察官核發之強制到場（強制採驗尿液）許可書通知被告到場，對其採尿送驗之事實。 3 臺南市政府警察局善化分局偵辦毒品危害防制條例案送驗尿液編號與年籍對照表(檢體編號：111F050)、臺南市政府衛生局濫用藥物尿液檢驗結果報告(檢體編號：111F050) 員警於上開時間，對被告採尿送驗，檢驗結果呈安非他命、甲基安非他命陽性反應。 
二、核被告所為，係犯毒品危害防制條例第10條第2項之施用第
    二級毒品罪嫌。又被告有如犯罪事實欄所載犯罪科刑執行完
    畢之情形，有本署刑案資料查註紀錄表在卷可稽，其於5年
    以內故意再犯本件有期徒刑以上之罪，為累犯，請依刑法第
    47條第1項之規定加重其刑。
三、依刑事訴訟法第251條第1項提起公訴。
  　此　致
臺灣臺南地方法院
中　　華　　民　　國　 111　　年　　5 　　月　　25　　日
　　　　　　　　　　　　　　　檢察官  林  朝  文
本件證明與原本無異
中　　華　　民　　國　 111　　年　　5 　　月　　27　　日
　　　　　　　　　　　　　　　書記官  黃  琳  琳
附錄所犯法條：
毒品危害防制條例第10條
施用第一級毒品者，處 6 月以上 5 年以下有期徒刑。
施用第二級毒品者，處 3 年以下有期徒刑。